臺灣高等法院刑事判決               100年度上易字第1873號
上  訴  人
即  被  告  彭勝康
上列上訴人因違反毒品危害防制條例案件，不服臺灣桃園地方法
院100年度審易字第844號，中華民國100年6月13日第一審判決（
起訴案號：臺灣桃園地方法院檢察署100年度毒偵字第71號），
提起上訴，本院判決如下：
    主  文
上訴駁回。
    理  由
一、按協商判決除有刑事訴訟法第455條之4第1項第1款所定之於
    聲請協商程序終結前，被告撤銷協商合意或檢察官撤回協商
    聲請，或同條項第2 款所定之被告協商意思非出於自由意志
    ，或同條項第4款所定之被告所犯非第455條之2 所定得以協
    商判決，或同條項第6 款所定之被告有其他較重之裁判上一
    罪之犯罪事實，或同條項第7 款所定之法院認應諭知免刑、
    免訴、不受理等情形之一者，或違反同條第2 項後段所規定
    之「法院應於協商合意範圍內為判決」、「法院為協商判決
    所科之刑，以宣告緩刑、二年以下有期徒刑、拘役或罰金為
    限」者外，不得上訴；又協商判決之上訴，除本編有特別規
    定外，準用第三編第一章及第二章之規定；第二審法院認上
    訴有不合法律上程式或法律上不應准許，或其上訴權已喪失
    之情形者，應以判決駁回之，刑事訴訟法第455條之10第1項
    、第455條之11第1項及第367 條前段分別定有明文。另依刑
    事訴訟法第367 條所為判決，得不經言詞辯論為之，刑事訴
    訟法第372條亦定有明文。
二、經查：上訴人即被告彭勝康所犯施用第二級毒品罪，為死刑
    、無期徒刑、最輕本刑為3 年以上有期徒刑以外之罪，且非
    高等法院管轄第一審之案件。且被告於原審準備程序已認罪
    （見原審卷第24頁背面），檢察官與被告就被告願受科刑之
    範圍即「施用第二級毒品罪犯行（累犯）：被告願受有期徒
    刑7 月之宣告」達成合意；原審並當庭訊問被告該協商合意
    是否出於其自由意志，被告答稱：出於自由意志等語（見原
    審卷第25頁背面）。檢察官、被告及其辯護人並分別簽名確
    認無訛，有卷附原審準備程序筆錄之記載可稽（見原審卷第
    25、26頁）。被告上訴意旨略以：伊非出於自由意志而為協
    商，因伊請求科予6月徒刑，檢察官答「不行」，非再加1個
    月不可，伊不得不接受，伊雖於原審訊問時答稱願意接受協
    商判決，實為不得已之答覆云云。然查，原審訊問被告協商
    合意為有期徒刑7 月是否出於自由意志，業據被告明確陳明
    係出於自由意志等情。本件被告上訴意旨所指事由，充其量
    僅屬進行協商時雙方提出之條件及接受與否之考量事由，並
    非被告協商之意思有何出於強暴、脅迫、利誘等不正方法之
    情事，不合前開規定之「被告協商意思非出於自由意志」之
    情形。被告上訴為法律上不應准許，應予駁回，並不經言詞
    辯論為之。
三、據上論斷，應依刑事訴訟法第455 條之11、第367 條前段、
    第372 條，判決如主文。
中    華    民    國    100    年    8    月    31    日
                  刑事第二十四庭審判長法  官  李錦樑
                                      法  官  朱瑞娟
                                      法  官  張惠立
以上正本證明與原本無異。
不得上訴。
                                      書記官  陳珮茹
中    華    民    國    100    年    8    月    31    日